【裁判字號】    97,審訴,233
【裁判日期】    970313
【裁判案由】    毒品危害防制條例等
【裁判全文】
臺灣高雄地方法院刑事判決             97年度審訴字第233號
公  訴  人  臺灣高雄地方法院檢察署檢察官
被      告  丙○○
上列被告因毒品危害防制條例等案件，經檢察官提起公訴（96年
度偵緝字第3971號、96年度毒偵緝第527 號、第528 號），嗣被
告於準備程序就被訴事實為有罪之陳述，經告知簡式審判程序之
旨，並聽取檢察官及被告之意見後，裁定改依簡式審判程序審理
，判決如下：
    主  文
丙○○犯附表所示肆罪，均累犯，各處如附表所示之刑，其中編
號(一)、(三)、(四)之罪減刑如該附表所載。應執行有期徒刑壹年伍月
。
    事  實
一、丙○○於民國90年間因施用毒品案件，經本院於90年8 月7
    日以90年毒聲字第4848號裁定送觀察、勒戒後，認無繼續施
    用毒品之傾向，於90年8 月29日出所，經臺灣高雄地方法院
    檢察署檢察官於90年8 月31日以90年毒偵字第3362號為不起
    訴處分確定；復於前開觀察、勒戒執行完畢後5 年內之93年
    間，因施用毒品案件，經本院以93年度訴字第1382號判處有
    期徒刑10月確定，於95年4 月11日縮短刑期假釋出監，95年
    6 月6 日保護管束期滿未經撤銷假釋視為執行完畢。詎不知
    悔改，而為下列行為：(一)基於施用第一級毒品海洛因之犯意
    ，於96年1 月22日7 時許，在高雄縣鳳山市○○○街50巷6
    號住處，以摻入香菸之方式，施用第一級毒品海洛因1 次，
    嗣警於同日16時58分許，經其同意採尿送驗，呈嗎啡陽性反
    應；(二)復基於施用第一級毒品海洛因之犯意，於96年9 月3
    日下午某時，在上揭住處，以前開方式，施用第一級毒品海
    洛因1 次，於96年9 月6 日15時15分許，經其同意採尿送驗
    ，呈嗎啡陽性反應；(三)另基於意圖為自己不法所有之犯意，
    於96年3 月間某日12至13時許，在高雄市前鎮區○○○路10
    07巷39號1 樓內，竊取甲○○所有之行動電話（廠牌LG、型
    號K810、手機序號000000000000000 、SIM 卡門號00000000
    00）1 支得手；(四)又基於意圖為自己不法所有之犯意，於96
    年4 月1 日19時許，在高雄市○○區○○路22巷朋友住處內
    ，竊取乙○○之行動電話1 支（廠牌BENQ、型號S88 、手機
    序號0000 00000000000、SIM 卡門號0000000000）。嗣經警
    於96年4 月29日查訪高雄市苓雅區○○○路292 號金時代當
    鋪收當中古手機之物品登記簿，而查悉上開(三)、(四)犯情。
二、案經高雄市政府警察局三民第二分局、鼓山分局及新興分局
    報請臺灣高雄地方法院檢察署檢察官偵查起訴。
    理  由
一、被告丙○○所犯係死刑、無期徒刑、最輕本刑為3 年以上有
    期徒刑以外之罪，其於準備程序就前揭被訴事實為有罪之陳
    述，經告知簡式審判程序之旨，並聽取檢察官與被告之意見
    後，本院認無不得或不宜改依簡式審判程序進行之處，爰依
    刑事訴訟法第273 條之1 第1 項之規定，裁定進行簡式審判
    程序，合先敘明。
二、上揭事實，業據被告於本院審理時坦承不諱，核與證人即被
    害人甲○○、乙○○及受理典當手機之陳碩彥於警詢中證述
    情節相符，並有正修科技大學超微量研究科技中心檢驗報告
    、尿液檢體採集送驗紀錄表、高雄市立凱旋醫院濫用藥物尿
    液檢驗報告、尿液代碼姓名對照表及收當物品登記簿在卷可
    稽，足認被告前開自白與事實相符。本案事證明確，被告上
    開施用第一級毒品及竊盜犯行，均堪予認定，應依法論處。
三、核被告所為，就附表編號(一)(二)所示均犯毒品危害防制條例第
    10條第1 項之施用第一級毒品罪；編號(三)(四)部分均犯刑法第
    320 條第1 項之竊盜罪。被告持有第一級毒品之低度行為，
    為施用之高度行為所吸收，均不另論罪。被告上開4 次犯行
    ，犯意各別，行為有異，應分論併罰。又被告於93年間，因
    施用毒品案件，經本院以93年度訴字第1382號判處有期徒刑
    10月確定，於95年4 月11日假釋出監，95年6 月6 日保護管
    束期滿未經撤銷假釋視為執行完畢，有臺灣高等法院被告前
    案紀錄表1 份在卷可考，其於有期徒刑執行完畢後，5 年內
    故意再犯本件有期徒刑以上之4 罪，均累犯，各應依法加重
    其刑。
四、本院審酌被告有毒品前科，素行不佳（見上開前案紀錄表）
    ，竟不知悔改，於觀察、勒戒執行完畢後，再犯本件施用毒
    品犯行，足見戒毒之意非堅，又不思以正當方式取得財物，
    貪圖私慾竊取財物，侵害他人之財產安全，行為確有可議之
    處，及犯後已坦承犯行，態度尚可等一切情狀，分別量處如
    主文所示之刑。又被告就附表編號(一)、(三)、(四)所示犯行，其
    犯罪時間在96年4 月24日以前，均合於中華民國96年犯罪減
    刑條例第2 條第1 項第3 款規定，且被告係於該條例施行後
    之96年11月30日經檢察官發布通緝，於同年12月2 日緝獲，
    並無該條例第5 條所列不得減刑之事由，爰減其宣告刑二分
    之一，並與附表編號(二)不得減刑之罪定其應執行之刑。
據上論斷，依刑事訴訟法第273 條之1 第1 項、第299 條第1 項
前段，毒品危害防制條例第10條第1 項，刑法第11條、第320 條
第1 項、第47條第1 項、笫51條第5 款，中華民國九十六年罪犯
減刑條例第2 條第1 項第3 款、第7 條、第11條，刑法施行法第
1 條之1 ，判決如主文。
本案經檢察官劉穎芳到庭執行職務。
中    華    民    國    97    年    3     月    13    日
                      刑事第七庭  法  官  唐照明
以上正本證明與原本無異。
如不服本判決，應於判決送達後10日內，向本院提出上訴狀。
中    華    民    國    97    年    3     月    13    日
                                   書記官 許珈綺
附錄本案論罪科刑法條：
毒品危害防制條例第10條第1項
施用第一級毒品者，處 6 月以上 5 年以下有期徒刑。
中華民國刑法第320條
意圖為自己或第三人不法之所有，而竊取他人之動產者，為竊盜
罪，處5 年以下有期徒刑、拘役或5 百元以下罰金。
意圖為自己或第三人不法之利益，而竊佔他人之不動產者，依前
項之規定處斷。
前2項之未遂犯罰之
┌─────────────────────────────────────┐
│97年度審訴字第233號附表：                                                 │
├──┬────────┬───────┬─────────────────┤
│編號│犯  罪  時  間  │罪          名│宣告刑及減刑後之刑度              │
├──┼────────┼───────┼─────────────────┤
│(一)  │96年1 月22日上午│犯施用第一級毒│處有期徒刑拾月；減為有期徒刑伍月。│
│    │7 時許。        │品罪，累犯    │                                  │
├──┼────────┼───────┼─────────────────┤
│(二)  │96年9 月3 日下午│犯施用第一級毒│處有期徒刑拾月。                  │
│    │某時許。        │品罪，累犯    │                                  │
├──┼────────┼───────┼─────────────────┤
│(三)  │96年3 月間某日中│犯竊盜罪，累犯│處有期徒刑肆月；減為有期徒刑貳月。│
│    │午12至13時許。  │              │                                  │
├──┼────────┼───────┼─────────────────┤
│(四)  │96年4 月1 日19時│犯竊盜罪，累犯│處有期徒刑肆月；減為有期徒刑貳月。│
│    │許。            │              │                                  │
└──┴────────┴───────┴─────────────────┘


司法院資訊處製作；財團法人民間司法改革基金會備份。
